最高法院刑事判決　　　　　　　　　　　　　　　九十一年度台上字第一○一七號
　　上　訴　人　甲○○
右上訴人因違反毒品危害防制條例案件，不服台灣高等法院中華民國九十年十二月七
日第二審判決（九十年度上訴字第二五○四號，起訴案號：台灣桃園地方法院檢察署
八十九年度偵字第一五六六三號），提起上訴，本院判決如左：
    主  文
上訴駁回。
    理  由
按刑事訴訟法第三百七十七條規定：上訴於第三審法院，非以判決違背法令為理由，
不得為之。是提起第三審上訴，應以原判決違背法令為理由，係屬法定要件。且必須
依據卷內資料為具體之指摘，並足據以辨認原判決已具備違背法令之形式，始屬相當
。本件原判決依憑上訴人甲○○之自白，證人即桃園縣警察局中壢分局刑事組小隊長
蔡龍岸、偵查員陳育德、李湘俊與金國平所證述，並有為警查獲之零點九公克粉狀海
洛因一包、止血帶四條、注射針筒二支、吸管製瓢器三支、塊狀海洛因六包（三點九
、一四點八、一二點六、二九點二、二點一、零點九公克）、葡萄糖一包二十七公克
、研磨缽一組、與夾鍊袋二五四個（大四十八個、中九十五個、小一百十一個）等扣
案為證。而扣案之海洛因七包經送請法務部調查局鑑定結果，均含第一級毒品海洛因
成分，亦有該局民國八十九年十一月九日八九陸一字第八九一八○一四五號鑑定通知
書及九十年五月四日九十陸一字第九○○二四六三四號函附卷足憑等證據資料，認定
上訴人有如原判決事實欄所載販賣第一級毒品犯行，因而撤銷第一審判決，改判仍論
處上訴人罪刑（有期徒刑十二年），已於理由內詳細敘述其所憑之證據及認定之理由
，並說明上訴人所辯伊購買海洛因，係為供自己施用，並非要販賣，被查獲當時係欲
在附近吃牛肉麵，並非在路口繞行，尋找買主，伊無調貨買賣海洛因賺取差價供自己
施用，警局時伊因退藥，海洛因毒癮發作，意識模糊時才供述要調貨買賣海洛因賺取
差價供自己施用，偵查時並未如此供述，伊並未販賣海洛因云云，不足採信。上訴人
販入第一級毒品，惟尚未販出即被查獲，而所犯為死刑、無期徒刑之罪，科以最低度
刑猶嫌過重，其為施用毒品始犯此重罪，情堪憫恕，爰依刑法第五十九條規定酌減其
刑。已依據卷內資料詳予指駁、說明，從形式上觀察，原判決並無違背法令情形存在
。次查犯罪事實之認定及證據之取捨，乃事實審法院之職權，且法院憑以認定犯罪事
實之證據，並不以直接證據為限，即綜合各種證據，本於推理作用，為其認定犯罪事
實之基礎，如不違背經驗法則與論理法則，即不得指為違法，而據為上訴第三審之理
由。原判決綜合各種證據，認定上訴人有上揭犯行，究竟違背如何之經驗法則或論理
法則，上訴意旨，並未具體指明，徒憑己見，就原判決已說明之事項或屬原審採證認
事職權之適法行使，任意指摘有理由不備、矛盾，採證違背證據法則之違法，且仍為
單純事實之爭執，難謂為適法之第三審上訴理由。又上訴意旨就原審尚有何與待證事
實有重要關係之證據，未踐行調查，並未依據卷內訴訟資料為具體之指摘，漫指有職
權調查未盡之違法，殊非適法之第三審上訴理由。再販賣第一級毒品，並不以販入之
後復行賣出為要件，祇要以營利為目的，將第一級毒品購入或賣出，有一於此，其犯
罪即告成立。原判決認定上訴人販入第一級毒品，雖尚未賣出，仍應構成販賣第一級
毒品罪，與刑法第二十七條中止未遂不生任何關聯，上訴意旨任意指摘原判決未依中
止未遂犯減輕或免除其刑，違背法令云云，亦非上訴第三審之適法理由。依前揭說明
，其上訴違背法律上之程式，應予駁回。
據上論結，應依刑事訴訟法第三百九十五條前段，判決如主文。
中      華      民      國    九十一    年      二      月    二十七    日
                              最高法院刑事第二庭
                                  審判長法官  陳  錫  奎
                                        法官  洪  清  江
                                        法官  李  伯  道
                                        法官  呂  丹  玉
                                        法官  邵  燕  玲
      右正本證明與原本無異
                                              書  記  官
中      華      民      國    九十一    年      三      月      六      日
